【裁判字號】    98,裁,2412
【裁判日期】    981008
【裁判案由】    有關土地登記事務
【裁判全文】
最  高  行  政  法  院  裁  定
                                      98年度裁字第2412號
上  訴  人  甲○○
            乙○○
訴訟代理人  鄭崇文律師
被 上訴 人  臺南市臺南地政事務所
代  表  人  丙○○
上列當事人間有關土地登記事務事件，上訴人對於中華民國98年
6月24日高雄高等行政法院96年度訴字第849號判決，提起上訴，
本院裁定如下：
    主  文
上訴駁回。
上訴審訴訟費用由上訴人負擔。
    理  由
一、按對於高等行政法院判決之上訴，非以其違背法令為理由，
    不得為之，行政訴訟法第242條定有明文。依同法第243條第
    1項規定，判決不適用法規或適用不當者，為違背法令；而
    判決有同條第2項所列各款情形之一者，為當然違背法令。
    是當事人對於高等行政法院判決上訴，如依行政訴訟法第24
    3條第1項規定，以高等行政法院判決有不適用法規或適用不
    當為理由時，其上訴狀或理由書應有具體之指摘，並揭示該
    法規之條項或其內容；若係成文法以外之法則，應揭示該法
    則之旨趣，倘為司法院解釋或本院之判例，則應揭示該判解
    之字號或其內容。如以行政訴訟法第243條第2項所列各款情
    形為理由時，其上訴狀或理由書，應揭示合於該條項各款之
    事實。上訴狀或理由書如未依此項方法表明者，即難認為已
    對高等行政法院判決之違背法令有具體之指摘，其上訴自難
    認為合法。
二、上訴人主張坐落臺南市○○區○○段38（重測前為上鯤鯓段
    85-1地號，嗣因分割而增加漁光段38-1、38-3地號）地號土
    地，係其父楊元翰於民國39年間向訴外人唐杭購買應有部分
    五分之三，並借名登記為其兄楊宗哲所有，嗣因楊元翰於民
    國（下同）65年8月26日過世，上訴人乃於97年1月2日（訴
    願決定書誤載為97年1月12日）檢附臺灣臺南地方法院（以
    下簡稱臺南地院）臺南簡易庭96年度南簡調字（訴願決定書
    誤繕為南簡字）第1569號調解筆錄，向被上訴人申請依法院
    調解成立內容，將前揭漁光段38、38-1、38-3地號等3筆土
    地（下稱系爭土地）由登記名義人楊宗哲塗銷部分應有部分
    比例後回復登記為上訴人所有。經被上訴人審查結果，於97
    年1月7日通知上訴人於接到補正通知書之日起15日內補繳登
    記費新臺幣（下同）28,808元及書狀費480元，並檢附土地
    增值稅繳納或免稅或不課徵證明文件，且調解筆錄應貼足不
    動產價值千分之1印花稅。嗣因上訴人未於期限內檢附土地
    增值稅繳納或免稅或不課徵證明文件及貼用印花稅票，被上
    訴人遂依土地登記規則第57條第1項第4款規定駁回上訴人之
    申請。上訴人不服，循序提起行政訴訟，經高雄高等行政法
    院97年度訴字第849號判決駁回，遂提起上訴。
三、本件上訴人對於高等行政法院判決上訴，主張：(一)原判決逕
    以財政部92年3月10日臺財稅字第0920450700號函，作為認
    定上訴人等需繳納稅捐之依據，實已違反權力分立及憲法第
    19條之租稅法定主義，為當然違背法令。(二)原判決就有關臺
    南市稅務局答覆：本件免辦土地增值稅並即核發查無欠稅證
    明，竟完全未予斟酌，且未依職權調查，亦未敘明不採上訴
    人主張之理由，自有判決不備理由之違法。惟本院經核其上
    訴理由，係就原審取捨證據、認定事實之職權行使，指摘其
    為不當，並就原審已論斷者，泛言未論斷，而非具體表明合
    於不適用法規、適用法規不當、或行政訴訟法第243條第2項
    所列各款之情形，難認對該判決之如何違背法令已有具體之
    指摘。依首開規定及說明，應認其上訴為不合法。
四、據上論結，本件上訴為不合法。依行政訴訟法第249條第1項
    前段、第104條，民事訴訟法第95條、第78條、第85條第1項
    前段，裁定如主文。
中    華    民    國    98    年    10    月    8     日
                    最高行政法院第三庭
                        審判長法官  高  啟  燦
                              法官  姜  素  娥
                              法官  張  瓊  文
                              法官  黃  合  文
                              法官  王  碧  芳
以  上  正  本  證  明  與  原  本  無  異
中    華    民    國    98    年    10    月    12    日
                              書記官  邱  彰  德


司法院資訊處製作；財團法人民間司法改革基金會備份。
